臺灣臺中地方法院刑事判決　　　　　　　　　　　　九十一年度訴字第一四四號
　　公　訴　人　台灣台中地方法院檢察署檢察官
　　被　　　告　甲○○
右列被告因偽造文書案件，經檢察官提起公訴（九十一年度偵字第九三五四號），本
院判決如左：
    主  文
甲○○行使偽造私文書，足以生損害於公眾及他人，累犯，處有期徒刑肆月，如易科
罰金，以參佰元折算壹日。
彰化縣警察局田中分局民國九十年十一月十日十六時製作之扣押筆錄上偽造之「陳世
昌」署押壹枚、指印壹枚，同前分局民國九十年十一月十日十六時製作之扣押物品目
錄表上偽造之「陳世昌」署押貳枚、指印貳枚，同前分局民國九十年十一月十日十六
時所製作之執行扣押證明書簽收欄內偽造之「陳世昌」署押壹枚、指印壹枚，同前分
局民國九十年十一月十日十七時三十分製作完成之筆錄上偽造之「陳世昌」署押壹枚
、指印參枚，同前分局民國九十年十一月十日十八時三十所製作之尿液編號與真實姓
名對照表上偽造之「陳世昌」署押壹枚、指印壹枚，同前分局民國九十年十一月十日
十九時製作之指紋卡片上偽造之「陳志昌」指印貳拾枚，台灣彰化地方法院檢察署民
國九十年十一月十日二十一時五分製作完成之筆錄上偽造之「陳世昌」署押壹枚，均
沒收。
    事  實
一、甲○○於民國八十五年間，曾因常業重利罪，經本院判處有期徒刑十月確定，並
    於八十八年二月二十四日假釋期滿而執行完畢。猶不知悔改，復於九十年十一月
    十日十六時許，在彰化縣大村鄉○○村○○路旁，因違反毒品危害防制條例案件
    經彰化縣警察局田中分局警員查獲時，為掩飾其通緝犯之身分（另犯常業重利罪
    遭台灣台中地方法院檢察署通緝），竟冒已出養他人之哥哥陳志昌之名義應訊，
    並基於偽造文書之犯意，在警員九十年十一月十日十六時製作之扣押筆錄上，
    偽簽「陳世昌」之署押一枚、捺指印一枚，在警員九十年十一月十日十六時製
    作之扣押物品目錄表上，偽簽「陳世昌」之署押二枚、捺指印二枚，九十年十
    一月十日十六時收受警員所填寫之執行扣押證明書後，在載寫「本證明書及附件
    ，經提示交付收領人閱覽確認無訛後，交付本證明書及附件給受領人收執乙份」
    等字之簽收欄內，偽簽「陳世昌」之署押一枚、捺指印一枚，並交還警員附卷，
    以為行使，在警員九十年十一月十日十七時三十分製作完成之筆錄上偽簽「陳
    世昌」之署押一枚（起訴書誤載為三枚）、捺指印三枚，九十年十一月十日十
    八時三十分採尿後，在警員所填寫之尿液編號與真實姓名對照表上偽簽「陳世昌
    」之署押一枚、捺指印一枚，在警員九十年十一月十日十九時許提供之陳志昌
    指紋卡片上，捺指印二十枚，在台灣彰化地方法院檢察署書記官九十年十一月
    十日二十一時五分製作完成之筆錄上，偽簽「陳世昌」之署押一枚。以上均足以
    生損害於司法機關偵辦刑案之正確性及陳志昌。嗣因陳志昌收到應送勒戒處所觀
    察勒戒之裁定後提起抗告，而查悉上情。
二、案經台灣台中地方法院檢察署檢察官自動檢舉偵查起訴。
    理  由
一、右揭事實，業據被告甲○○坦承不諱，核與陳志昌於九十一年二月六日在本院九
    十年度毒聲字第六○七三號案中所陳述之情節相符，並有前揭扣押筆錄、扣押物
    品目錄表、執行扣押證明書簽收聯、警訊筆錄、尿液編號與真實姓名對照表、指
    紋卡、偵訊筆錄、被告及陳志昌之照片附卷可稽，本件事證明確，被告犯行應堪
    認定。
二、按被告在「執行扣押證明書」簽收欄內，偽簽「陳志昌」署押並捺指印，即表示
    已收到該證明書之意思，其復交回警察處理，顯然於該文書內容有所主張；又被
    告捺其指印，係用以表明為陳志昌之指印，有代替陳志昌簽名之意，及使人誤信
    為陳志昌真正指印之虞，與偽造陳志昌之簽名無異；再被告前揭在筆錄等資料上
    偽簽陳志昌署押及捺指印之行為，使司法機關受有辦理刑案因被告資料錯誤而失
    其正確性之損害，使「陳志昌」受有被追訴及被告日後若不到案其可能被拘提、
    通緝之損害甚明。故核被告所為，係犯刑法第二百十六條、第二百十條之行使偽
    造私文書罪；又被告在同一天自十六時起至二十一時五分止，先後偽造前揭「陳
    志昌」之署押及捺指印，係於短時間內以相同之行為接續地侵害相同的法益，屬
    單純一行為；再其偽造署押及捺指印之行為，為偽造私文書之階段行為，偽造私
    文書之低度行為，則為行使偽造私文書之高度行為吸收，均不另論罪；另被告於
    八十五年間，曾因常業重利罪，經本院判處有期徒刑十月確定，並於八十八年二
    月二十四日假釋期滿而執行完畢，此有台灣高等法院被告全國前案紀錄表在卷可
    按，其受有期徒刑之執行完畢後，五年以內再犯本件有期徒刑以上之罪，為累犯
    ，依刑法第四十七條規定，應加重其刑。爰審酌被告犯後坦認所為、頗具悔意，
    及動機僅為避免通緝被查獲惡行並非重大等一切情狀，量處如主文所示之刑，並
    諭知易科罰金之折算標準。偽造之前揭「陳志昌」署押及按捺之指印，依刑法第
    二百十九條規定，應併予宣告沒收。
據上論斷，應依刑事訴訟法第二百九十九條第一項前段，刑法第二百十條、第二百十
六條、第二百十九條、第四十七條、第四十一條第一項前段，罰金罰鍰提高標準條例
第二條，判決如主文。
│      華      民      國    九十一    年      七      月    二十三    日
                                        法  官  李  秋  娟
右正本證明與原本無異。
如不服本判決，應於判決送達後十日內向本院提出上訴狀，上訴於臺灣高等法院臺中
分院( 須附繕本 )。
                                        書記官
中    華    民    國      九十一      年       七      月     二十三    日
附錄論罪科刑法條
刑法第二百十條
偽造、變造私文書，足以生損害於公眾或他人者，處五年以下有期徒刑。
刑法第二百十六條
行使第二百十條至第二百十五條之文書者，依偽造、變造文書或登載不實事項或使登
載不實事項之規定處斷。
